臺灣彰化地方法院刑事判決　　　　　　　　　　　　　九十一年度交訴字第二號
　　公　訴　人　臺灣彰化地方法院檢察署檢察官
　　被　　　告　乙○○
右列被告因公共危險等案件，經檢察官提起公訴（九十年度偵緝字第三二五號），本
院判決如左：
    主  文
乙○○因過失傷害人，處有期徒刑月，如易科罰金，以佰元折算壹日；又駕駛動
力交通工具肇事，致人受傷而逃逸，處有期徒刑陸月，如易科罰金，以佰元折算壹
日。應執行有期徒刑捌月，如易科罰金，以佰元折算壹日。
    事  實
一、乙○○於民國九十年三月十四日八時二十分許，駕駛車牌號碼ＣＫ－五三五二號
    自用小客車，沿彰化縣員林鎮○○路由東往西方向行駛，途經該路與新生路設有
    閃光黃燈之交岔路口時，本應注意該處行車速度，依標誌之規定，時速不得超過
    四十公里，及遵守該交岔路口遵行方向「閃光黃燈」特種閃光號誌之指示減速慢
    行小心通過，而依當時天候晴、日間自然光線、路面乾燥無缺陷、視距良好無障
    礙物且閃光號誌動作正常等情形觀之，並無任何不能注意之情事，詎其竟疏未注
    意，於行經交岔路口時，貿然以時速約六十公里之速度超速行駛，適甲○○騎乘
    車牌號碼ＰＦＭ－０七八號重型機車沿新生路由南往北方向駛至該交岔路口，其
    行車方向設有閃光紅燈，甲○○亦疏未注意減速接近，支道車應停讓幹道車先行
    ，即貿然前進，兩車避煞不及發生碰撞，甲○○因而人車倒地，受有頭部外傷併
    輕微腦震盪、左膝裂傷及全身多處擦挫傷等傷害。乙○○駕駛上開動力交通工具
    肇事，致甲○○受傷後，竟未停車救護，反加速開車逃逸，嗣因路人記下車牌號
    碼並告知在場之丙○○，經丙○○報警處理，循線查獲。
二、案經被害人甲○○訴由彰化縣警察局員林分局報告臺灣彰化地方法院檢察署檢察
    官偵查起訴。
    理  由
一、右揭犯罪事實，業據被告乙○○迭於警訊中及本院調查、審理中坦承不諱，核與
    被害人甲○○於警訊及本院調查中指述情節相符，並經證人丙○○於警訊中證述
    屬實。又本案因被告之過失行為致被害人受傷乙節，有道路交通事故調查報告表
    、現場路況及車損相片等件在卷可資佐證。且被害人甲○○因本件車禍受有頭部
    外傷併輕微腦震盪、左膝裂傷及全身多處擦挫傷等傷害，亦有宏仁醫院九十年三
    月十四日之診斷證明書一件在卷可參。按行車速度，依標誌之規定；又汽車（機
    車）行至交岔路口時，應遵守燈光號誌。且特種閃光號誌：閃光黃燈表示「警告
    」，車輛應減速接近，注意安全，小心通過；閃光紅燈表示「停車再開」，車輛
    應減速接近，先停止於交岔路口前，讓幹道車優先通行後認為安全時，方得續行
    。道路交通安全規則第九十三條第一項前段、第一百零二條第一項第一款及道路
    交通標誌標線號誌設置規則第二百十一條第一項第一款分別定有明文。查本案車
    禍發生時天候晴、日間自然光線、路面乾燥無缺陷、視距良好無障礙物且閃光號
    誌動作正常，有卷附道路交通事故調查報告表、肇事現場照片可稽（依肇事現場
    照片觀之，案發時路面乾燥，調查報告表上路面狀態應係誤繕為「１」：冰雪，
    附此敘明），則當時並無不能注意之情事，然被告竟疏未注意，於行經閃光黃燈
    交岔路口，未減速慢行小心通過，反以六十公里時速超速行駛而肇事，其對本件
    車禍之發生應有過失之事實已明，而本件被害人甲○○於行經閃光紅燈交岔路口
    ，未減速慢行並先停止於交岔路口前，讓幹道車優先通行，而貿然行進，致生本
    件車禍，亦為肇事原因，本件經送臺灣省彰化縣車輛行車事故鑑定委員會鑑定結
    果，亦同此見解，有卷附臺灣省彰化縣車輛行車事故鑑定委員會九十年十二月十
    九日彰鑑字第九００八一三號函附鑑定意見書足憑（偵查卷第十三至十五頁），
    被害人甲○○就車禍之發生雖亦有過失，然此並無解於被告應負之過失責任。又
    被害人甲○○遭被告駕車撞擊受有前揭傷害，其傷害結果與被告之過失行為間復
    有相當之因果關係。綜上所述，足徵被告之自白與事實相符，堪以憑採。本件事
    證明確，被告上開犯行均堪認定。
二、核被告乙○○所為，係犯刑法第二百八十四條第一項過失傷害罪、第一百八十五
    條之四駕駛交通工具肇事逃逸罪。被告所犯二罪間，犯意各別，行為互殊，應予
    分論併罰。爰審酌被告之素行、品行、被害人之傷害程度，及被害人亦有過失，
    且被告表示願賠償，然其因另案在強制戒治中尚無資力與被害人達成民事上和解
    賠償損害，暨被告犯後坦承犯行、態度良好等一切情狀，分別量處如主文所示之
    刑，並定其應執行之刑，及諭知易科罰金之折算標準，以資懲儆。
據上論斷，應依刑事訴訟法第二百九十九條第一項前段，刑法第二百八十四條第一項
前段、第一百八十五條之四、第五十一條第五款、第四十一條第一項前段、第二項，
罰金罰鍰提高標準條例第一條前段、第二條，判決如主文。
本案經檢察官洪紹文到庭執行職務。
中    華    民    國    九十一      年      七      月      十二        日
                                臺灣彰化地方法院交通法庭
                                    審判長法官  林  欽  章
                                    法      官  謝  仁  棠
                                    法      官  郭  麗  萍
右正本證明與原本無異。
如不服本判決，應於判決送達後十日內向本院提出上訴狀( 須附繕本 )。
告訴人或被害人對於判決如有不服具備理由請求檢察官上訴者，其上訴期間之計算係
以檢察官收受判決正本之日期為準。
                                    法院書記官  施  嘉  玫
中    華    民    國    九十一      年      七      月      十二        日
刑法第二百八十四條
因過失傷害人者，處六月以下有期徒刑、拘役或五百元以下罰金。
刑法第一百八十五條之四：
駕駛動力交通工具肇事，致人死傷而逃逸者，處六月以上五年以下有期徒刑。
